【裁判字號】    97,交聲,1854
【裁判日期】    971127
【裁判案由】    交管條例聲異
【裁判全文】
臺灣板橋地方法院交通事件裁定        97年度交聲字第1854號
原處分機關  交通部公路總局臺北區監理所板橋監理站
異  議  人
即受處分人  丙○○
上列受處分人因違反道路交通管理處罰條例事件，對於交通部公
路總局臺北區監理所板橋監理站於民國九十七年六月十七日所為
之板監裁字裁四一－Ｃ00000000號裁決處分，聲明異議
，本院裁定如下：
    主  文
異議駁回。
    理  由
一、原處分意旨略以：本件異議人即受處分人丙○○於民國九十
    七年三月十七日一時四十分許，騎乘車牌號碼ＦＵＦ－二八
    一號重型機車，在臺北縣中和市○○路○段七七號，因拒絕
    接受酒精濃度測試之檢定，為警當場以北縣警交字第Ｃ00
    000000號違反道路交通管理事件通知單舉發。嗣原處
    分機關乃依道路交通管理處罰條例第三十五條第四項、第六
    十七條第二項（裁決書漏載第六十七條第二項）之規定，裁
    處罰鍰新臺幣（下同）六萬元，並吊銷其駕駛執照，三年內
    禁考。
二、聲明異議意旨略以：員警於九十七年三月十七日凌晨一時四
    十分由中和市○○路六三巷巷口步行至中和市○○路○段七
    七號時，伊正在七七號前與友人通聯談話，當時伊之機車確
    實靜止於同處（七七號前），並無啟動或行駛之跡象，伊拒
    絕酒測之行為並無不妥之處；且當時伊有要求二位員警手摸
    排氣管看看是否有溫度，其中一位員警有摸，並表示機車完
    全沒有發動。員警於申訴函覆中之陳述與事實不符，請法院
    詳查。
三、按汽車駕駛人拒絕接受酒精濃度測試之檢定者，處新臺幣六
    萬元罰鍰，並當場移置保管該汽車及吊銷該駕駛執照；又汽
    車駕駛人，曾依第三十五條第四項前段規定吊銷駕駛執照者
    ，三年內不得考領駕駛執照，道路交通管理處罰條例第三十
    五條第四項前段及第六十七條第二項前段分別定有明文。
四、異議人於前開時、地拒絕酒測為警當場舉發之事實，有臺北
    縣政府警察局北縣警交字第Ｃ00000000號舉發違反
    道路交通管理事件通知單一紙暨現場錄音錄影光碟一片在卷
    足憑；異議人對伊有喝酒一事不爭執，並於本院訊問時自陳
    ：「我在臺北縣中和市○○路八七號二樓家中喝酒，我是喝
    自己浸泡的藥酒，我喝了一小杯，大約是十二點左右喝的。
    」（參本院九十七年八月二十一日訊問筆錄第五頁），是堪
    認異議人確有服用酒類。異議人雖堅稱伊未騎車，然證人即
    本件舉發員警甲○○於本院訊問時具結證稱：「當時我看到
    異議人從臺北縣中和市○○路、民享路口往永和方向騎過來
    ，我當時是穿著警察制服在執勤，異議人看到我後就把車停
    在中山路三段的路旁，然後才拿出電話假裝在那邊打電話，
    我就過去盤查他，我問他有沒有喝酒，異議人說他沒有騎車
    ，我就說我看他從路口騎過來，我問他要不要酒測，異議人
    一直拒絕，我就以拒絕酒測開單，然後把異議人的機車拖到
    拖吊場。我看到異議人時，與我一同執勤的警員乙○○去上
    廁所，我上前盤查異議人時，乙○○才回來。乙○○有去摸
    異議人機車的排氣管，他去摸排氣管的時間與我看到異議人
    從中和市○○路、民享路口騎過來的時間，相隔大約十五到
    二十分鐘。我確定異議人確實有從中和市○○路、民享路口
    騎車過來。」等語（參本院九十七年八月二十一日訊問筆錄
    ）。查證人甲○○上開證詞業經具結程序之擔保，且其與異
    議人素不相識，亦無怨隙，衡情當無胡亂指摘反自陷偽證罪
    責之理，本院亦查無證人有何捏造事實違法取締之情形，是
    堪認證人甲○○上開證詞乃為真實可採。至於證人即本件另
    一名執勤員警乙○○於本院訊問時雖具結證稱：「本件舉發
    當日我是和甲○○同一組執行守望勤務。我沒有看到舉發的
    情形，也不清楚當時為何會攔停異議人，因為那時我去中山
    路三段的北基加油站上廁所。異議人有要求我去觸碰他的機
    車排氣管，我摸後感覺引擎沒有發熱。」等語（參本院九十
    七年八月二十一日訊問筆錄），惟查本件舉發時點係初春凌
    晨，且自舉發員警看見異議人違規至證人乙○○觸碰排氣管
    間，已相隔約十五至二十分鐘之久，在前開因素作用下，引
    擎熱度可能已自然冷卻，是該證言並不足以證明異議人在為
    警舉發時並未騎乘機車，附此敘明。
五、綜上，原處分機關依道路交通管理處罰條例第三十五條第四
    項前段及第六十七條第二項前段規定，裁處異議人罰鍰新臺
    幣六萬元，並吊銷駕駛執照，三年內不得考領，核無不當，
    本件聲明異議為無理由，應予駁回。
據上論斷，應依道路交通案件處理辦法第十九條，裁定如主文。
中    華    民    國    97    年    11    月    27    日
                      交通法庭  法  官  王士珮
以上正本證明與原本無異
如不服本裁定應於送達後五日內向本院提出抗告狀
                                書記官  郭晉良
中    華    民    國    97    年    11    月    27    日


司法院資訊處製作；財團法人民間司法改革基金會備份。
